【裁判字號】    98,交聲,4132
【裁判日期】    981130
【裁判案由】    聲明異議
【裁判全文】
臺灣臺中地方法院交通事件裁定      98年度交聲字第4132號
原處分機關  交通部公路總局臺中區監理所
異議人即
受處分人    甲○○
上列受處分人因違反道路交通管理處罰條例案件，對於交通部公
路總局臺中區監理所臺中市監理站於民國98年10月13日所為之處
分（原處分案號：中監違字第裁00-000000000號裁決書）聲明異
議，本院裁定如下：
  主    文
異議駁回。
    理    由
一、原處分機關意旨略以：異議人即受處分人甲○○（以下簡稱
    異議人）所有2091-HN號自用小客車，於98年8月24日，因「
    該車不依限期於98年7月20日參加定期檢驗」違規，經本所
    依違反道路交通管理處罰條例第17條第1項逕行舉發。受處
    分人於期限內到案，本所遂於98年10月13日以中監違字第裁
    00-000000000號裁決書裁處罰鍰新臺幣（下同）900元整，
    並責令檢驗等語。
二、異議人聲明異議意旨略以：伊所有2091-HN號自用小客車，
    未依限(98年6月20日至98年8月20日)檢驗，係因異議人肢障
    ，該車平時均由先生林宿種使用，但林宿種於98年7月27日
    至98年8月12日因生病住院，致無法依限檢驗，爰聲明異議
    等語。
三、按汽車不依限期參加定期檢驗或臨時檢驗者，處汽車所有人
    新台幣九百元以上一千八百元以下罰鍰，道路交通管理處罰
    條例第十七條第一項前段定有明文。又按汽車所有人應於指
    定日期前後一個月內持行車執照、新領牌照登記書向公路監
    理機關申請檢驗;但自用小型車申請檢驗，免持新領牌照登
    記書，道路交通安全規則第四十四條第一項亦定有明文。
四、經查：異議人就其所有2091-HN號自用小客車未依限期於98
    年7月20日前後一個月內參加定期檢驗之違規，並不爭執。
    雖異議人之夫於98年7月27日至98年8月12日住院就醫，致延
    誤參加車輛定期檢驗，其情可憫。惟道路交通管理處罰條例
    制定之目的，係為加強道路交通管理，維護交通秩序，確保
    交通安全，該條例第一條定有明文。另依據交通部公路總局
    92年8月27日路監牌字第0920035018號函，車輛檢驗期間有
    二個月之久，車主出國、住院或入獄服刑可辦理車輛停駛或
    繳銷，否則車輛應依規定辦理定期檢驗。故受處分人未辦理
    車輛停駛或繳銷，自應依規定於指定日期前後一個月內辦理
    定期檢驗。另車輛檢驗時，可委由他人辦理並未限制車主親
    自辦理，據此受處分人本身或其先生不便或未能處理，自可
    委由他人代為辦理檢驗車輛，否則受處分人所有之2091-HN
    號自小客車車況，是否合乎足堪駕駛之安全標準，即無從確
    保。
五、綜上，受處分人有違規未依限辦理車輛檢驗之事實甚明，原
    處分機關就受處分人前開違規事實，援引首揭規定予以裁決
    ，核無不當，本件異議為無理由，應予駁回。
六、據上論斷，應依道路交通案件處理辦法第19條，裁定如主文
    。
中    華    民    國    98    年    11    月    30    日
                  交通法庭    法  官  黃建都
上正本證明與原本無異。
如不服本裁定，應於送達後五日內，向本院提出抗告狀。
                              書記官  賴玉真
中    華    民    國    98    年    11    月    30    日


司法院資訊處製作；財團法人民間司法改革基金會備份。
